【裁判字號】    98,審易,3590
【裁判日期】    990129
【裁判案由】    竊盜
【裁判全文】
臺灣高雄地方法院刑事判決            98年度審易字第3590號
公  訴  人  臺灣高雄地方法院檢察署檢察官
被      告  甲○○原名林富雄.
            乙○○
上列被告等因竊盜案件，經檢察官提起公訴（98年度偵字第
34991 號），被告就被訴事實為有罪之陳述，經本院告知簡式審
判程序之旨，並聽取被告與公訴人之意見後，裁定進行簡式審判
程序，判決如下：
    主  文
甲○○共同犯攜帶兇器踰越安全設備竊盜罪，累犯，處有期徒刑
柒月，扣案之油壓剪貳支、膠帶捌捲均沒收。
乙○○共同犯攜帶兇器踰越安全設備竊盜罪，處有期徒刑陸月，
如易科罰金，以新臺幣壹仟元折算壹日，扣案之油壓剪貳支、膠
帶捌捲均沒收。
    事實及理由
一、犯罪事實：
    甲○○（原名林富雄）前因詐欺案件，經本院以民國97年度
    審簡字第2948號判處有期徒刑4 月確定，於98年1 月23日易
    科罰金執行完畢。詎甲○○不知悔改，與乙○○共同意圖為
    自己不法之所有，而基於竊盜之犯意，於98年11月19日凌晨
    2 時30分許，由甲○○駕駛其所租用車牌號碼ZZ-4752 號自
    小客車，搭載乙○○前往中友電機工程股份有限公司位於高
    雄市○○區○○段179 地號之倉庫，2 人持甲○○所有客觀
    上足供兇器使用之油壓剪2 支，踰越安全設備即該處之鐵製
    圍牆進入該倉庫，由甲○○尋找下手之目標，再指示乙○○
    以油壓剪剪斷該倉庫內之電纜線，並用膠帶將電纜線綑綁後
    集中放置，竊取中友電機工程股份有限公司所有之電纜線（
    規格5.5MM ×6C）共20 8公尺。嗣於98年11月19日凌晨3 時
    10 分 許，甲○○、乙○○2 人竊取電纜線得手後，正將該
    批電纜線搬運至前開自小客車時，為巡邏員警當場查獲，並
    扣得甲○○所有之油壓剪2 支、膠帶8 捲及所竊得之電纜線
    （規格5.5MM ×6C）共20 8公尺等物。
二、證據：
 (一) 證人即告訴代理人丙○○於警詢中之證述。
 (二) 扣案之油壓剪2支、膠帶8捲。
 (三) 贓物認領保管單1紙、照片10張。
 (四) 被告甲○○、乙○○之自白。
三、論罪：
    按刑法第321 條第1 項第3 款之攜帶兇器竊盜罪，係以行為
    人攜帶兇器竊盜為其加重條件，此所謂兇器，其種類並無限
    制，凡客觀上足對人之生命、身體、安全構成威脅，具有危
    險性之兇器均屬之，且祇須行竊時攜帶此種具有危險性之兇
    器為已足，並不以攜帶之初有行兇之意圖為必要（最高法院
    79年台上字第5253號判例意旨參照）。查被告2 人為本件竊
    盜犯行時所持用之油壓剪2 支，係金屬材質，質地堅硬，且
    係用以剪斷電纜線，自係尖銳鋒利，是上開工具對人之生命
    、身體均具有相當程度之危險性，足供兇器使用，應屬兇器
    無訛。是核被告所為，均係犯刑法第321 條第1 項第2 款、
    第3 款攜帶兇器踰越安全設備竊盜罪。檢察官雖未於起訴書
    所犯法條欄引用刑法第321 條第1 項第2 款之條文，惟已於
    本院審理中當庭補充被告尚有刑法第321 條第1 項第2 款之
    情形，附此敘明。被告2 人就上開犯行，有犯意聯絡及行為
    分擔，應論以共同正犯。被告甲○○有前開受有期徒刑執行
    完畢之情形，此有臺灣高等法院被告前案紀錄表在卷可佐，
    其於徒刑執行完畢5 年之內故意再犯本件有期徒刑以上之罪
    ，為累犯，應依法加重其刑。
四、科刑：
 (一) 爰審酌被告2 人均值青壯，有工作能力，竟不思以正途取財
    ，竊取他人財物，其行為實不足取，惟其所竊得之財物價值
    並非甚鉅，且已發還被害人領回，造成被害人損失有限，及
    渠等均坦承犯行，犯後態度尚可，並考量被告之前科等一切
    情狀，認檢察官就被告甲○○、乙○○之犯行分別求處有期
    徒刑10月、8 月，均屬略重，而分別量處如主文所示之刑，
    並參酌前開情狀，就被告乙○○部分諭知如主文所示易科罰
    金之折算標準。
 (二) 扣案之油壓剪2 支、膠帶8 捲，均為被告甲○○所有，該油
    壓剪2 支係被告2 人為本件竊盜犯行時所攜帶之兇器，扣案
    之膠帶8 捲為被告用以綑綁竊得之電纜之工具，皆係被告供
    犯罪所用之物，因共同正犯因相互間利用他人之行為，以遂
    行其犯意之實現，本於責任共同原則，有關沒收部分，對於
    共犯間供犯罪所用之物，自均應為沒收之諭知，是因依刑法
    第38條第1 項第2 款之規定，對被告2 人諭知沒收。
據上論斷，應依刑事訴訟法第273 條之1 第1 項、第299 條第1
項前段，刑法第28條、第321 條第1 項第2 款、第3 款、第47條
第1 項、第41條第1項前段、第38條第1項第2款，判決如主文。
本案經檢察官丁○○到庭執行職務。
中    華    民    國    99    年    1     月    29    日
                  刑事第十庭    法  官  蔡書瑜
以上正本證明與原本無異。
如不服本判決應於收受送達後10日內向本院提出上訴書狀，並應
敘述具體理由；如未敘述上訴理由者，應於上訴期間屆滿後20日
內向本院補提理由書（均須按他造當事人之人數附繕本）「切勿
逕送上級法院」。
中    華    民    國    99    年    1     月    29    日
                                 書記官  楊明月
附錄：論罪法條
中華民國刑法第321條第1項
犯竊盜罪而有左列情形之一者，處 6 月以上、 5 年以下有期徒
刑：
一、於夜間侵入住宅或有人居住之建築物、船艦或隱匿其內而犯
    之者。
二、毀越門扇、牆垣或其他安全設備而犯之者。
三、攜帶兇器而犯之者。
四、結夥三人以上而犯之者。
五、乘火災、水災或其他災害之際而犯之者。
六、在車站或埠頭而犯之者。

司法院資訊處製作；財團法人民間司法改革基金會備份。
